臺灣嘉義地方法院民事裁定
109年度朴簡字第223號
聲  請  人
即  原  告  李振男  
相  對  人
即  原  告  李乾隆  
訴訟代理人  王正明律師
相  對  人
即  被  告  林陳阿圓

            林裕秤  
            林明宏  
            林敏華  

            林育慶  
            林怡諄  
            林依蓉  

            林文山  
            廖林富美

上九人共同
訴訟代理人  廖英德  

            林珍如  
            林瀅如  
上二人共同
訴訟代理人  楊忠憲  

相  對  人
即  被  告  林文福  
            李阿仁  

            李元博  
            李弘政  
            李盈盈  
            李寧瑄  
上三人共同
訴訟代理人  廖竹如  

上列聲請人就兩造間請求拆屋還地事件，聲請承當訴訟，本院裁
定如下：
    主  文
本件應由聲請人李振男為相對人李乾隆之承當訴訟人，續行訴訟
。
    理  由
一、按訴訟繫屬中為訴訟標的之法律關係，雖移轉於第三人，於
    訴訟無影響；前項情形，第三人經兩造同意，得聲請代移轉
    之當事人承當訴訟；僅他造不同意者，移轉之當事人或第三
    人得聲請法院以裁定許第三人承當訴訟，民事訴訟法第254
    條第1項、第2項定有明文。次按所謂於訴訟無影響，係指原
    告或被告不因為訴訟標的之法律關係移轉於第三人，而影響
    關於為訴訟標的之法律關係之要件而言（最高法院44年台上
    字第1039號裁判意旨參照）。故在訴訟繫屬中，訴訟當事人
    雖讓與其實體法上之權利，惟為求訴訟程序之安定，以避免
    增加法院之負擔，並使讓與之對造能保有原訴訟遂行之成果
    ，本於當事人恆定主義之原則，該讓與人仍為適格之當事人
    ，自可繼續以其本人之名義實施訴訟行為，此乃屬於法定訴
    訟擔當之一種。至受移轉訴訟標的法律關係之第三人如經兩
    造同意，固得依同條第1項但書規定，聲請代當事人承當訴
    訟；或在僅他造不同意其承當訴訟之情形下，依同條第2項
    規定，聲請法院以裁定許其承當訴訟（最高法院101年度台
    聲字第1367號裁定意旨參照）。
二、聲請意旨略以：原告李乾隆前對被告等人提拆屋還地訴訟，
    茲因訴訟進行中，聲請人李振男與原告李乾隆共有坐落嘉義
    縣○○鄉○○段○○○段00000地號土地(下稱144-5地號土地)，於
    民國109年11月30日分割為144-5地號土地及嘉義縣○○鄉○○段
    ○○○段000000地號土地（下稱144-13地號土地），144-13地
    號土地並登記為聲請人李振男單獨所有，被告等人占用之土
    地為聲請人李振男所有，茲因被告林裕秤、林文山、李盈盈
    、李寧瑄具狀表示不同意由聲請人李振男承當訴訟，爰依民
    事訴訟法第254條第2項聲請承當訴訟。
三、相對人即被告林裕秤、林文山、李盈盈、李寧瑄則以：原告
    李乾隆提起拆屋還地訴訟，於被告於109年10月26日提出答
    辯理由後，竟於109年11月30日將144-5地號土地辦理分割為
    144-5地號及144-13地號土地，企圖混淆複雜土地所有權人
    之前後權屬關係及原本存在於144-5地號土地上建築物原默
    示分管法律關係，故不同意由聲請人李振男承當訴訟等語資
    為抗辯。
四、經查，原告李乾隆於109年9月26日提起本件拆屋還地訴訟，
    當時坐落144-5地號土地登記為原告李乾隆、聲請人李振男
    共有，應有部分各2分之1，然144-5地號土地嗣於109年11月
    30日分割為144-5地號及144-13地號土地，144-13地號土地
    並登記為聲請人李振男單獨所有等情，有民事起訴狀、144-
    5及144-13地號土地登記第一類謄本在卷可憑，應堪信實。
    又本件前經本院囑託朴子地政事務所繪製地上物占用之位置
    及面積，經該所於110年3月17日朴地測字第1100001964號函
    覆勘測現況圖，觀諸該圖所示，地上物坐落位置均係在144-
    13地號土地之上，李乾隆既已非屬地上物坐落土地之共有人
    ，本件訴訟權利義務對其而言即無意義，聲請人李振男就本
    件拆屋還地訴訟始具有直接之利害關係，故聲請人李振男聲
    請承當訴訟與訴訟無影響，且有助於判決主觀效力之明確，
    是聲請人聲請承當訴訟，於法並無不合，應予准許。至於被
    告抗辯情節，係屬實體權利存否之本案判斷問題，與是否准
    許聲請人李振男承當訴訟無涉。
五、依民事訴訟法第254條第2項，裁定如主文。
中　　華　　民　　國　　110 　年　　3 　　月　　24　　日
                  臺灣嘉義地方法院嘉義簡易庭
                                  法　官　陳寶貴
以上正本係照原本作成。
如對本裁定抗告須於裁定送達後10日內向本院提出抗告狀。
中　　華　　民　　國　　110 　年　　3 　　月　　24　　日
                                  書記官  江靜盈